---
title: "finaldata"
output: html_document
---
# 針對101,103,105年度創業資料整理
```{r message=FALSE, warning=FALSE}
library(ggplot2)
library(base)
library(dplyr)
library(readr)

d2 = read_csv("datappl.csv")
d2 <- na.omit(d2)
d2 <- data.frame(d2)
d22 <- d2[c(1,2,4)] 

d22$"年度" = as.numeric(d22$"年度")
d22$"女性獲貸人數.人." = as.numeric(d22$"女性獲貸人數.人.")
d22 <- na.omit(d22)
d22 <- data.frame(d22)

```

# 從91年至106年 女性創業貸款人數 男性創業貸款人數 總創業貸款人數 
```{r message=FALSE, warning=FALSE}
# 女性創業貸款人數
library(ggplot2)
d22 <- data.frame(d22)
ggplot(d22, aes(x = 91:106, y = d22[,3])) + geom_line() + geom_point() + xlab("年") + ylab("人數")

# 男性創業貸款人數
library(ggplot2)
d22 <- data.frame(d22)
d22 <- na.omit(d22)
ggplot(d22, aes(x = 91:106, y = d22[,2])) + geom_line() + geom_point() + xlab("年") + ylab("人數")

# 總創業貸款人數
library(ggplot2)
d2 <- na.omit(d2)
d2 <- data.frame(d2)
d222 <- d2[c(1,2,4,6)] 
d222$"合計" = as.numeric(d222$"合計")
d222$"年度" = as.numeric(d222$"年度")
d222$"女性獲貸人數.人." = as.numeric(d222$"女性獲貸人數.人.")
d222 <- na.omit(d222)
d222 <- data.frame(d222)
d222 <- na.omit(d222)
ggplot(d22, aes(x = 91:106, y = d222[,4])) + geom_line() + geom_point() + xlab("年") + ylab("人數")

# 全部比較
ggplot(d222, aes(x = 91:106)) + 
            geom_point(aes(y = d222[,3])) + 
            geom_line(aes(y = d222[,3],  color="女性獲貸人數")) +
            geom_point(aes(y = d222[,2])) + 
            geom_line(aes(y= d222[,2], color="男性獲貸人數")) +
            geom_point(aes(y = d222[,4])) + 
            geom_line(aes(y= d222[,4], color="總獲貸人數")) + xlab("年") + ylab("人數")
```

# 綜合觀看比較
```{r message=FALSE, warning=FALSE}
library(readxl)
t1 = read_xlsx("table1.xlsx")
t1 <- na.omit(t1)
t1 <- data.frame(t1)
t11 <- t1[1:16,2:4]*1000
t11 <- data.frame(t11)
t11 <- na.omit(t11)
# 總青年人口
ggplot(t11, aes(x = 91:106, y = t11[,2])) + geom_line() + geom_point() + xlab("年") + ylab("人數")

# 總比較
alld2t1 <- cbind(t11, d222[1:16,])
ggplot(alld2t1, aes(x = 91:106)) + 
            geom_point(aes(y = alld2t1[,1])) + 
            geom_line(aes(y = alld2t1[,1],  color="總青年人數")) +
            geom_point(aes(y = alld2t1[,2])) + 
            geom_line(aes(y= alld2t1[,2], color="男性青年人數")) +
            geom_point(aes(y = alld2t1[,3])) + 
            geom_line(aes(y= alld2t1[,3], color="女性青年人數"))+
            geom_point(aes(y = alld2t1[,5])) + 
            geom_line(aes(y= alld2t1[,5], color="男性青年創業貸款人數"))+
            geom_point(aes(y = alld2t1[,6])) + 
            geom_line(aes(y= alld2t1[,6], color="女性青年創業貸款人數"))+
            geom_point(aes(y = alld2t1[,7])) + 
            geom_line(aes(y= alld2t1[,7], color="總青年創業貸款人數")) + xlab("年") + ylab("人數")
```

# 總比較
```{r message=FALSE, warning=FALSE}
t2 = read_xlsx("table2.xlsx")
t2 <- na.omit(t2)
t2 <- data.frame(t2)
ggplot(t2, aes(x = 91:106)) + 
            geom_point(aes(y =t2[,4])) + 
            geom_line(aes(y = t2[,4],  color="青年創業貸款總人數")) +
            geom_point(aes(y = t2[,2])) + 
            geom_line(aes(y= t2[,2], color="青年失業總人數")) +
            geom_point(aes(y = t2[,3])) + 
            geom_line(aes(y= t2[,3], color="青年就業總人數"))+
            geom_point(aes(y = t2[,5])) + 
            geom_line(aes(y= t2[,5], color="青年總人數")) + xlab("年") + ylab("千人")
```

# 創業貸款人數占就業人數比例
```{r message=FALSE, warning=FALSE}
t22 <- t2[1:16,4]/t2[1:16,3]
barplot(t22, col = "skyblue",xlab = "91年至106年", ylab = "創業貸款人數占就業人數比例")
```

# 創業貸款金額
```{r message=FALSE, warning=FALSE}
dm = read_csv("datamoney.csv")
dm <- na.omit(dm)
dm <- data.frame(dm)
dm1 <- dm[c(2,4)] 
dm1 <- na.omit(dm1)
dm1 = as.matrix(dm1)
dm1 = as.numeric(dm1)
barplot(dm1,width = 3, space = NULL,beside = TRUE, col = c("skyblue", "pink"), xlab = "年度", ylab = "貸款金額(千元)", legend=c("男","女"))

mycols <- runif(5,min=1,max=length(colors())) 
barplot(dm[,6],width = 1, space = NULL,beside = TRUE, col = c("#4FB0C6","#4F86C6","#C65146","#EC6A5C","#e97f02","#f8ca00","#8FBC94","#548687","#6E7783","#77AAAD","#99CCCC","#FFCC99","#CC9999","#CCCC99","#0099CC","#FF6666","#996699","#666666","#996697"), xlab = "年度", ylab = "貸款金額(千元)", legend=dm$"年度",)

```

#青年有無打算轉換工作
```{r message=FALSE, warning=FALSE}
library(dplyr)
library(tidyr) 
library(splines)
j1 = read_xlsx("jobdata.xlsx")
j22 <- j1[,-5:-17]

j22 <- data.frame(j22)

j33 <- j22 %>% gather("item",value,3:4) %>% 
  bind_cols(data.frame(item_id=rep(1:2,each=6))) #使用tidyr和dplyr包进行数据转换

ggplot(j33,aes(x=年,value))+
  geom_bar(aes(fill=item),stat = "identity",position="dodge",width=0.8)+
  labs(title="青年打算轉換工作情形",y = "百分比值") + scale_x_continuous(breaks=seq(101,105,by=2))
```
#青年打算轉換工作情形-原因
```{r message=FALSE, warning=FALSE}
library(dplyr)
library(tidyr) 
library(splines)
j1 = read_xlsx("jobdata.xlsx")
j2 <- j1[,-3:-4]

j2 <- data.frame(j2)

j3 <- j2 %>% gather("item",value,3:15) %>% 
  bind_cols(data.frame(item_id=rep(1:13,each=6))) #使用tidyr和dplyr包进行数据转换

ggplot(j3,aes(x=年,value))+
  geom_bar(aes(fill=item),stat = "identity",position="dodge",width=0.8)+
  labs(title="青年打算轉換工作情形",y = "百分比值") + scale_x_continuous(breaks=seq(101,105,by=2))

```

#青年打算轉換工作情形因為創業
```{r message=FALSE, warning=FALSE}
j22 <- j2[,-3:-11]
j222 <- j22[,-4:-6]

j222 <- data.frame(j222)

j222 <- j222 %>% gather("item",value,3) %>% 
  bind_cols(data.frame(item_id=rep(3,each=6)))
ggplot(j222,aes(x=年,value))+
  geom_bar(aes(fill=item),stat = "identity",position="dodge",width=0.8)+
  labs(title="青年打算轉換工作情形",y = "百分比值") + scale_x_continuous(breaks=seq(101,105,by=2))
```

#換工作原因與教育程度
## 101年
```{r message=FALSE, warning=FALSE}
j101 = read_xlsx("job101.xlsx")

j101 <- data.frame(j101)

j101 <- j101 %>% gather("item",value,3:10) %>% 
  bind_cols(data.frame(item_id=rep(1:8,each=8)))

ggplot(j101,aes(x = 教育程度,value))+
  geom_bar(aes(fill=item),stat = "identity",position="dodge",width=0.5)+
  labs(title="101年青年打算轉換工作情形與教育程度",y = "百分比值") 
```

## 103年
```{r message=FALSE, warning=FALSE}
j103 = read_xlsx("job103.xlsx")

j103 <- data.frame(j103)

j103 <- j103 %>% gather("item",value,3:10) %>% 
  bind_cols(data.frame(item_id=rep(1:8,each=8)))

ggplot(j103,aes(x = 教育程度,value))+
  geom_bar(aes(fill=item),stat = "identity",position="dodge",width=0.5)+
  labs(title="103年青年打算轉換工作情形與教育程度",y = "百分比值") 
```

## 105年
```{r message=FALSE, warning=FALSE}
j105 = read_xlsx("job105.xlsx")

j105 <- data.frame(j105)

j105 <- j105 %>% gather("item",value,3:10) %>% 
  bind_cols(data.frame(item_id=rep(1:8,each=8)))

ggplot(j105,aes(x = 教育程度,value))+
  geom_bar(aes(fill=item),stat = "identity",position="dodge",width=0.5)+
  labs(title="105年青年打算轉換工作情形與教育程度",y = "百分比值") 
```



j1 <- data.frame(j1,var="年",id="性別",stringsAsFactors = F)
---
# 青年勞工未來有無打算考證照情形
```{r message=FALSE, warning=FALSE}
ld = read_xlsx("licensedata.xlsx")
ld2 <- data.frame(ld[,-4:-9])

ld2 <- ld2 %>% gather("item",value,3:4) %>% 
  bind_cols(data.frame(item_id=rep(1:2,each=6)))

ggplot(ld2,aes(x = 年,value))+
  geom_bar(aes(fill=item),stat = "identity",position="dodge",width=0.8)+labs(title="青年有無打算考證照比例",y = "百分比值") +scale_x_continuous(breaks=seq(101,105,by=2))
```
# 青年勞工未來打算考證照情形
```{r message=FALSE, warning=FALSE}
ld = read_xlsx("licensedata.xlsx")

ld1 <- data.frame(ld)

ld1 <- ld1 %>% gather("item",value,4:9) %>% 
  bind_cols(data.frame(item_id=rep(1:6,each=6)))

ggplot(ld1,aes(x = 年,value))+
  geom_bar(aes(fill=item),stat = "identity",position="dodge",width=1.5)+
  labs(title="青年打算考證照類別比例",y = "百分比值") + scale_x_continuous(breaks=seq(101,105,by=2))
```

# 青年勞工未來有無打算考證照與教育程度之關聯
```{r message=FALSE, warning=FALSE}
ldedu = read_xlsx("licensedataedu.xlsx")
ldedu1 <- data.frame(ldedu[,-4:-9])

ldedu1 <- ldedu1 %>% gather("item",value,3:4) %>% 
  bind_cols(data.frame(item_id=rep(1:2,each=24)))

ggplot(ldedu1,aes(x = 教育程度,value))+
  geom_bar(aes(fill=item),stat = "identity",position="dodge",width=0.8)+ facet_grid(年~.) +labs(title="青年有無打算考證照比例",y = "百分比值") 
```

# 青年勞工未來有打算考證照與教育程度之關聯
```{r message=FALSE, warning=FALSE}
ldedu = read_xlsx("licensedataedu.xlsx")
ldedu11 <- data.frame(ldedu[,-10])
ldedu111 <- data.frame(ldedu11[,-3])

ldedu111 <- ldedu111 %>% gather("item",value,3:8) %>% 
  bind_cols(data.frame(item_id=rep(1:8,each=18)))

ggplot(ldedu111,aes(x = 教育程度,value))+
  geom_bar(aes(fill=item),stat = "identity",position="dodge",width=0.8)+ facet_grid(年~.) +labs(title="教育程度和青年有無打算考證照比例之關聯",y = "百分比值") 
```

# 青年勞工初次尋職困難與教育程度---性別
```{r message=FALSE, warning=FALSE}
p = read_xlsx("problem.xlsx")

p <- data.frame(p[,1:11])

p <- p %>% gather("item",value,3:11) %>% 
  bind_cols(data.frame(item_id=rep(1:9,each=24)))

ggplot(p,aes(x = 教育程度,value))+
  geom_bar(aes(fill=item),stat = "identity",position="dodge",width=0.8)+ facet_grid(年~.) +labs(title=" 青年勞工初次尋職困難與教育程度",y = "百分比值") 
```

# 青年勞工初次尋職與現職工作平均每月薪資比較
```{r message=FALSE, warning=FALSE}
ss = read_xlsx("salarysex.xlsx")

ss <- data.frame(ss)

ss <- ss %>% gather("item",value,3:4) %>% 
  bind_cols(data.frame(item_id=rep(1:2,each=6)))

ggplot(ss,aes(x = 性別,value))+
  geom_bar(aes(fill=item),stat = "identity",position="dodge",width=0.8) + facet_grid(年~.)+labs(title=" 青年勞工初次尋職與現職工作平均每月薪資比較",y = "平均每月薪資(元)") 
```

#青年勞工初次尋職與現職工作平均每月薪資比較---教育
```{r message=FALSE, warning=FALSE}
se = read_xlsx("salaryedu.xlsx")

se <- data.frame(se)

se <- se %>% gather("item",value,3:4) %>% 
  bind_cols(data.frame(item_id=rep(1:2,each=24)))

ggplot(se,aes(x = 教育程度,value))+
  geom_bar(aes(fill=item),stat = "identity",position="dodge",width=0.8) + facet_grid(年~.)+labs(title=" 青年勞工初次尋職與現職工作平均每月薪資比較",y = "平均每月薪資(元)") 

```


#青年勞工初次尋職時間與教育關係
```{r message=FALSE, warning=FALSE}
te = read_xlsx("timeedu.xlsx")

te1 <- data.frame(te[,1:8])

te1 <- te1 %>% gather("item",value,3:8) %>% 
  bind_cols(data.frame(item_id=rep(1:8,each=18)))

ggplot(te1,aes(x = 教育程度,value))+
  geom_bar(aes(fill=item),stat = "identity",position="dodge",width=0.8) + facet_grid(年~.)+labs(title=" 青年勞工初次尋職時間與教育關係",y = "百分比(%)") 

```

#青年勞工平均初次尋職時間與教育關係
```{r message=FALSE, warning=FALSE}
te = read_xlsx("timeedu.xlsx")

te2 <- data.frame(te[,-3:-8])

te2 <- te2 %>% gather("item",value,3) %>% 
  bind_cols(data.frame(item_id=rep(1,each=24)))

ggplot(te2,aes(x = 教育程度,value))+
  geom_bar(aes(fill=item ),stat = "identity",position="dodge",width=0.8) + facet_grid(年~.)+labs(title=" 青年勞工初次尋職時間與教育關係",y = "百分比(%)") 

```
