---
title: "HW3_TFIDF"
output: html_document
---
#TFIDF
##Load package
```{r}
library(bitops)
library(httr)
library(RCurl)
library(XML)
library(tm)
library(NLP)
library(tmcn)
library(jiebaRD)
library(jiebaR)
library(factoextra)
library(Matrix)
```
##Term-Document Matrix
```{r}
docs.corpus <- Corpus(DirSource("./data"))
docs.seg <- tm_map(docs.corpus, segmentCN)
docs.tdm <- TermDocumentMatrix(docs.seg)
```


```{r}
docs.tf <- apply(as.matrix(docs.tdm), 2, function(word) { word/sum(word) })
idf <- function(doc) {
  return ( log2( length(doc)+1 / nnzero(doc)) )
}
docs.idf <- apply(as.matrix(docs.tdm), 1, idf)
docs.tfidf <- docs.tf * docs.idf
```

## 觀看資料
```{r}
inspect(docs.tdm)
```

##TFIDF Counting
###每個詞的 term frequency
```{r}
docs.tf <- apply(as.matrix(docs.tdm), 2, function(doc) {doc / sum(doc)})
idf.function <- function(word_doc) { log2( (length(word_doc)+1) / nnzero(word_doc) ) }
docs.idf <- apply(docs.tdm, 1, idf.function)
docs.tfidf <- docs.tf * docs.idf
head(docs.tfidf)
```

###Query of Words
定義查詢函數
查詢 “pig”, “human”, “snowball”, "fight","leader","napoleon六個詞在各篇文章的 tfidf 值
```{r}
query.tfidf <- function(q){
  q.position <- which(rownames(docs.tfidf) %in% q)
  q.tfidf <- docs.tfidf[q.position, ]
  return (q.tfidf)
}
query.tfidf(c("pig", "human", "snowball","fight", "leader", "napoleon"))
```

##Cosine Similiarity
###定義「計算 x, y 兩向量 cosine 值」函數
```{r}
cos <- function(x, y){
  return (x %*% y / sqrt(x %*% x * y %*% y))[1, 1]
}
```
###計算 “各篇文章的 tfidf 向量” 與 “第一篇文章 tfidf 向量” 的 cosine 值
```{r}
# compare with first doc
docs.cos.sim <- apply(docs.tfidf, 2, cos, y = docs.tfidf[, 1])
docs.cos.sim
```

###計算 “各篇文章的 tfidf 向量” 與 “第八篇文章 tfidf 向量” 的 cosine 值
```{r}
# compare with first doc
docs.cos.sim <- apply(docs.tfidf, 2, cos, y = docs.tfidf[, 8])
docs.cos.sim
```

###計算 “各篇文章的 tfidf 向量” 與 “最後一篇文章 tfidf 向量” 的 cosine 值
```{r}
# compare with first doc
docs.cos.sim <- apply(docs.tfidf, 2, cos, y = docs.tfidf[, 10])
docs.cos.sim
```

###Wordcloud
畫出文字雲
```{r warning=FALSE}
library(wordcloud)
f <- sort(rowSums(docs.tfidf), decreasing = T)
docs.df <- data.frame(
  word = names(f),
  freq = f
)
wordcloud(docs.df$word, docs.df$freq, scale=c(20,0.1),min.freq=190,max.words=45, colors=brewer.pal(8, "Dark2"))
```

##PCA
```{r}
docs.pca <- prcomp(docs.tfidf, scale = T)
```

## PCA 作圖
```{r}
fviz_eig(docs.pca)
```

```{r}
fviz_pca_ind(docs.pca, geom.ind = c("point"), col.ind = "cos2")
```

```{r}
fviz_pca_var(docs.pca, col.var = "contrib")
```

```{r}
fviz_pca_biplot(docs.pca, geom.ind = "point")
```

## PCA results
```{r}
docs.eig <- get_eig(docs.pca)
docs.var <- get_pca_var(docs.pca)
docs.ind <- get_pca_ind(docs.pca)
```

# K-means
##　Choosing K
```{r}
ind.coord2 <- docs.ind$coord[, 1:2]
wss <- c()
for (i in 1:10) { wss[i] <- kmeans(ind.coord2, i)$tot.withinss }
plot(wss, type = "b")
```
#### 根據凱莎原則，特徵值大於1的主成份就可以選取；且第三個以後的主成份變異趨於平緩，因此選擇前三個主成份是較好的選擇。


##　Clustering
```{r}
km <- kmeans(ind.coord2, 3)
plot(ind.coord2, col = km$cluster)
points(km$centers, col = 1:50, pch = 8, cex = 2)
```

